# 请教股权激励公允价确定问题

提问人：helenpqh 时间：2021-05-21 23:09:42
某IPO企业在 2020 年 8 月引进了战略投资者A，A对企业的投后估值为 10 亿，在 2020 年 11 月引进战略投资者B,B对企业的投后估值为 15 亿元，在2020 年 12 月引进财务投资者C，C对企业的投后估值为 20 亿。企业于 2020 年 12 月 30 日实施股权激励，授予日确定为 2020 年 12 月 30 日，该股权激励需要确认股权激励费用，请问：
1 、在确认员工股权激励费用时，每股的公允价是否以财务投资者C对企业的 20 亿估值来计算？是否需要考虑A和B对于企业的估值影响？
2 、如果需要考虑A和B对企业估值不同于C的影响，请问该如何确定每股的公允价？是否可以用 3 次进来的加权平均价？还是有别的什么方法？
3 、如果不需要考虑A和B对企业估值不同于C的影响，按照 20 亿估值来计算每股每股公允价，那A和B投进企业的时间和C投资企业的时间相近，投后估值也低于C的估值，是否需要针对A、B入股行为确认股份支付？（估值低于C估值的部分）
4 、如果企业在 2021 年 6 月又引进战略投资者D（为企业客户的关联企业，可以给客户带来咨询）和E（国资背景），估值均为 17 亿，低于C对企业的估值，是否需要针对D和E的入股行为确认股份支付（针对 17 亿和 20 亿的估值差价）？
5 、如上述 4 所述，企业引进战略投资者D的原因是因为D为企业的客户的关联企业，预计未来可以给客户带来咨询。对如果需要针对D的入股行为确认股份支付费用，则会计如何处理？借：销售费用 贷：资本公积？

回答人：chenyiwei
1 、应按照距离股份支付授予日最近的一次引入外部投资者的作价为基础计算股份支付费用，即引入C时的估值 20 亿元，不考虑引入A、B时的估值。
2 、建议了解为何A、B、C的入股时间相近，但估值差异很大的原因，关注各次入股价格的确定依据，以及在各次入股之间是否存在导致对该企业的股权估值产生重大影响的事项，以确定A、B的入股价格是否公允，在此基础上考虑对A、B的入股是否需确认股份支付费用。后续对 2021 年内D、E入股估值差异的考虑同理。
3 、如果对D的入股需确认能股份支付费用的，则可以列入销售费用和资本公积。

提问人：helenpqh 时间：2021-05-23 15:45:20
谢谢陈老师，对于A、B和D、E为何估值低于C估值，主要是因为C是作为财务投资者，为了以后上市变现的，所以入股价较高。而A、B、D、E则是战略投资者或者产业投资者，为了整合行业上下游资源的，有的还是企业的终端客户（或终端客户的关联企业），可以为企业带来更多的订单和资源。而且A、B、D、E都是行业内的头部企业，企业能吸引到ABDE入股，无形中提高了企业的竞争力，算是品牌效应吧。这种情况下A、B、D、E的入股价低于C的入股价（两者的入股时间相差不到半年），是否需要确认股份支付费用？

回答人：chenyiwei
若是，则这种情况对A、B、D、E的入股价格低于C入股价格的差额要确认股份支付；对员工的股份支付的公允价值也要参照C的入股价格与员工入股价格之间的差额计算。